臺灣高等法院臺中分院刑事判決
110年度上易字第606號
上  訴  人  臺灣彰化地方檢察署檢察官
被      告  張永修

                    住彰化縣○○鄉○○村00鄰○○○路000                    巷00號

上列上訴人因被告恐嚇危害安全案件，不服臺灣彰化地方法院10
9年度易字第1047號中華民國110年4月29日第一審判決（起訴案
號：臺灣彰化地方檢察署109年度偵字第12142號），提起上訴，
本院判決如下：
    主  文
上訴駁回。
    犯罪事實及理由
一、本案經本院審理結果，認第一審判決認事用法及量刑均無不
    當，應予維持，除第一審判決書之犯罪事實欄所記載時間「
    15時許」應更正為「11時許」；證據部分增列「被告於本院
    審理時之自白」外，並引用第一審判決書記載之犯罪事實、
    證據及理由（如附件）。
二、檢察官上訴意旨略以：被告持刀走向告訴人時，告訴人立刻拿手機錄影，被告見狀才將刀隱於自身背後，並非被告自覺不妥才有此舉動，原審就此部分認定尚有違誤，量刑過輕，告訴人因之請求檢察官上訴，經核尚非顯無理由，爰依法提起上訴等語。
三、上訴駁回之理由：
  ㈠原審認被告所犯恐嚇危害安全之罪證明確，因而適用刑法第3
    05條、第41條第1項前段（漏載）規定，並審酌被告乃因聽
    見妻子在外與告訴人2人爭吵，遂持麵包刀到場跟告訴人2人
    叫囂，然被告於過程中亦自覺不妥，而將持刀之左手放在身
    後，只用右手向告訴人2人比劃，而告訴人2人為兩成年男子
    ，且站立在貨車上，於被告將持刀之手放到身後之後，仍繼
    續搬運紙箱，並得一邊錄影，可見所受驚恐不大；被告雖有
    與告訴人2人和解之意願，然因告訴人2人與被告夫妻因長期
    衝突累積過多不滿（包含噪音問題、兩方長期互相髒話叫罵
    、告訴人稱被告夫妻長期以攝影機拍攝告訴人廠房、將告訴
    人廠房割開讓紙箱被雨水淋濕、告訴人認為被告調解沒有誠
    意等），以致於和解困難；告訴人等雖稱被告所持之刀子為
    西瓜刀，然從原審勘驗現場錄影內容，堪認被告所持之刀子
    刀刃有鋸齒狀，確為日常生活用來切麵包、火腿等所用之刀
    具；並斟酌被告於偵查中及檢察官聲請以簡易判決處刑時均
    否認犯行，迄原審改行通常程序，於原審審理時才坦承犯行
    之犯後態度；兼衡被告自述高中畢業之智識程度，之前從事
    鐵工，現與妻子在家照顧孫子等一切情況，量處拘役40日，
    並諭知如易科罰金之折算標準為以新臺幣1000元折算1日，
    且敘明：告訴人等所舉其等與被告日常生活不睦，及被告是
    一人照顧母親還是與兄弟輪流照顧母親等事，均與本案無關
    ，無從據為本案不利於被告之量刑因素等情。經核原判決認
    事用法，並無不合，且已依刑法第57條規定，就科刑時應審
    酌及注意之事項加以斟酌考量，並未逾越法定刑度，復未濫
    用自由裁量之權限，所為量刑亦無不當或違法，復無輕重失
    衡之情形。
　㈡檢察官上訴意旨雖謂：被告持刀走向告訴人時，告訴人立刻
    拿手機錄影，被告見狀才將刀隱於自身背後，並非被告自覺
    不妥才有此舉動云云。惟查：被告原本係持刀到場，隨後確
    有自行將持刀之左手放在身後，只用右手向告訴人2人比劃
    ，此有原審勘驗筆錄在卷可憑（見原審卷第84頁），則不論
    被告是不是因為看到告訴人在錄影，才將刀隱於自身背後，
    都是被告自覺其叫囂時如果持刀在前，此舉動恐有不妥，而
    自行決定將持刀之左手放在身後，尚難認原審就此部分之認
    定有何違誤。故檢察官上訴意旨指摘原審就此部分之認定違
    誤及量刑過輕云云，顯係就原審已詳予斟酌考量之 事項，
    指摘原審判決量刑不當，其上訴為無理由，自應予駁回。　
    　　
　㈢至於告訴人等另雖謂：被告於偵查中自承當時正在屋內殺魚
    ，聽到爭吵聲就持刀出來理論，被告不可能是持麵包刀云云
    （見本院卷第25至27、76頁）。然查：因為麵包刀為鋸齒狀
    ，被告認為持以去除魚鱗，非常好用，故於殺魚時，持用麵
    包刀去除魚鱗等情，業據被告供述明確（見偵卷第44頁；本
    院卷第73頁），酌以市面上販售的麵包刀之刀刃係呈鋸齒狀
    ，寬度及長度均與本件被告所持刀具相仿，告訴人所述被告
    所持係殺魚刀而非麵包刀乙節，容有誤會，亦據檢察官於上
    訴書敘明（見本院卷第9頁），並有上訴書檢附之網路列印
    資料可稽（見本院卷第11至24頁），是告訴人前揭所述，尚
    難逕予採憑，附此敘明。　
據上論結，應依刑事訴訟法第368條，判決如主文。
本案經檢察官林裕斌聲請簡易判決處刑，檢察官戴連宏提起上訴
，檢察官甲○○到庭執行職務。
中　　華　　民　　國　　110 　年　　8 　　月　　12　　日
                  刑事第四庭    審判長法　官  蔡名曜
                                      法　官  邱鼎文
                                      法　官  黃玉琪
以上正本證明與原本無異。
不得上訴。
                                      書記官  林姿妤

中　　華　　民　　國　　110 　年　　8 　　月　　12　　日







臺灣彰化地方法院刑事判決
109年度易字第1047號
聲  請　人　臺灣彰化地方檢察署檢察官
被　　　告　乙○○　男　(民國00年0月00日生)
　　　　　　　　　　身分證統一編號：Z000000000號
　　　　　　　　　　住彰化縣○○鄉○○○路000巷00號　　
　　　　　　　　　　居彰化縣○○鄉○○路0段000號
選任辯護人　張家豪律師
　　　　　　林彥谷律師
上列被告因恐嚇危害安全案件，經檢察官聲請以簡易判決處刑（
109年度偵字第12142號），本院認為不宜以簡易判決處刑，改依
通常程序處理，判決如下：
    主    文
乙○○犯恐嚇危害安全罪，處拘役肆拾日，如易科罰金，以新臺幣
壹仟元折算壹日。
    犯罪事實
一、乙○○與張美玲係夫妻，丁○○與丙○○係兄弟。緣彰化縣○○鄉○○
    村○○路0段000號之鐵皮廠房分別供乙○○夫妻之居住及丁○○兄
    弟之倉庫所使用，雙方間素來因丁○○兄弟工作時，使用膠帶
    發生擾人之聲響而有所嫌隙。於民國109年8月17日15時許，
    張美玲因丙○○工作時發生之聲響而發生爭吵，乙○○因不滿丙○○與其配偶爭吵，竟萌生恐嚇危害丙○○及丁○○安全之犯意，
    自屋內持麵包刀1把走向丙○○，朝站在貨車車斗上之丙○○及
    丁○○挑釁，致丁○○兄弟因此心生畏懼，因而危害於丙○○及丁○○之安全。
二、案經丁○○及丙○○訴由彰化縣警察局溪湖分局報告臺灣彰化地
    方檢察署檢察官偵查聲請簡易判決處刑。
    理    由
一、本案以下所引用被告乙○○以外之人於審判外之言詞或書面陳
    述，業經於審理期日踐行調查證據程序，檢察官、被告及辯
    護人均已當庭表示無意見，且迄至言詞辯論終結前亦未聲明
    異議，本院審酌該等言詞或書面陳述之製作及取得，並無證
    據顯示有何違背程序規定而欠缺適當性之情事，認以之為證
    據應屬適當，依刑事訴訟法第159條之5之規定，自均有證據
    能力。而非供述證據部分，經本院於審理中提示並告以要旨
    而為調查時，檢察官及被告、辯護人亦未表示無證據能力，
    本院審酌該等證據作成及取得之程序均無違法之處，亦認均
    有證據能力。
二、上開犯罪事實，業據被告於本院審理時坦承不諱，另有告訴
    人丙○○、丁○○之指訴、告訴人所拍攝之影像檔案及監視影像
    照片2張、現場照片4張、街景照片1張附卷佐證，並經本院
    當庭勘驗告訴人所拍攝之影像，製有勘驗筆錄在卷為證，足
    認被告自白與事實相符。從而，本件事證明確，被告犯行堪
    以認定，應依法論科。
三、核被告所為，係犯刑法第305條恐嚇危害安全罪。
四、本院審酌被告乃因聽見妻子在外與告訴人2人爭吵，遂持麵
    包刀到場跟告訴人2人叫囂，然被告於過程中亦自覺不妥，
    而將持刀之左手放在身後，只用右手向告訴人2人比劃；另
    告訴人2人為兩成年男子，且站立在貨車上，於被告將持刀
    之手放到身後之後，告訴人並繼續搬運紙箱，並得一邊錄影
    ，可見告訴人2人受到之驚恐不大；另審酌被告雖然有與告
    訴人2人和解之意願，然告訴人2人與被告夫妻因長期衝突累
    積過多不滿（包含噪音問題、兩方長期互相髒話叫罵、告訴
    人稱被告夫妻長期以攝影機拍攝告訴人廠房、將告訴人廠房
    割開讓紙箱被雨水淋濕、告訴人認為被告調解沒有誠意等）
    ，以致於和解困難，而告訴人稱被告所持之刀子為西瓜刀等
    情，然從本院所勘驗之錄影內容可知，被告所持之刀子刀刃
    有鋸齒狀，確實是日常生活用來切麵包、火腿等所用之刀具
    ，至於告訴人開庭及遞狀所舉其受被告夫妻不斷騷擾之事，
    被告是一人照顧母親還是與兄弟輪流照顧母親等事，均與本
    案無關，本院無從以被告與告訴人日常生活不睦而作為不利
    於被告之量刑因素；再審酌被告於偵查中矢口否認犯行，於
    遭檢察官聲請以簡易判決處刑時亦否認犯行，並遞狀請求開
    庭，於本院審理時方坦承犯行之犯後態度；兼衡被告自述高
    中畢業之智識程度，之前從事鐵工，現與妻子在家照顧孫子
    等一切情況，量處如主文所示之刑。
五、本件被告用以恐嚇告訴人2人之物即麵包刀1把，為日常生活
    隨處所得之物，沒收欠缺刑法上之重要性，故無沒收之必要
    。
六、據上論斷，應依刑事訴訟法第299條第1項前段，判決如主文
    。
本案經檢察官林裕斌聲請簡易判決處刑，檢察官戴連宏到庭執行
職務。
中　　華　　民　　國　　110 　年　　4 　　月　　29　　日
                  刑事第二庭        法  官  陳怡潔　
以上正本證明與原本無異。
如不服本判決應於收受判決後20日內向本院提出上訴書狀，並應
敘述具體理由。其未敘述上訴理由者，應於上訴期間屆滿後20日
內向本院補提理由書(均須按他造當事人之人數附繕本)「切勿逕
送上級法院」。
告訴人或被害人對於判決如有不服具備理由請求檢察官上訴者，
其上訴期間之計算係以檢察官收受判決正本之日期為準。
中　　華　　民　　國　　110 　年　　4 　　月　　29　　日
                                    書記官  顧嘉文   
附錄本案論罪科刑法條：
中華民國刑法第305條
以加害生命、身體、自由、名譽、財產之事恐嚇他人，致生危害
於安全者，處2年以下有期徒刑、拘役或9千元以下罰金。